【裁判字號】    99,審訴,938
【裁判日期】    990729
【裁判案由】    毒品危害防制條例
【裁判全文】
臺灣高雄地方法院刑事判決             99年度審訴字第938號
公  訴  人  臺灣高雄地方法院檢察署檢察官
被      告  甲○○
上列被告因毒品危害防制條例案件，經檢察官提起公訴（99年度
毒偵字第640號、第2062號），被告就被訴事實均為有罪陳述，
經本院告知簡式審判程序之旨，並聽取公訴人及被告之意見後，
合議庭裁定由受命法官獨任依簡式審判程序審理，判決如下：
    主  文
甲○○施用第一級毒品，共貳罪，均累犯，各處有期徒刑柒月；
又施用第二級毒品，共貳罪，均累犯，各處有期徒刑參月；應執
行有期徒刑壹年肆月。
    事  實
一、甲○○前於民國96年間，因施用毒品案件，經臺灣臺東地方
    法院（起訴書誤載為台灣高雄地方法院）以96年度毒聲字第
    88 號 裁定令入勒戒處所施以觀察、勒戒後，認有繼續施用
    毒品傾向，經本院以97年度毒聲字第28號裁定令入戒治處所
    施以強制戒治，於98年1 月6 日執行完畢，由臺灣高雄地方
    法院檢察署檢察官以97年度戒毒偵字第49 6號為不起訴處分
    確定。復因詐欺案件，經本院以95年度簡字第3309號判處有
    期徒刑3 月，嗣經減刑為有期徒刑1 月又15日確定，於96年
    7 月15日縮刑期滿執行完畢。詎其猶不知悔改，竟基於施用
    第一級毒品海洛因及施用第二級毒品甲基安非他命之犯意，
    分別於：
(一)、98年12月9日下午，在高雄縣杉林鄉月眉村溪畔，以針筒注
    射之方式，施用第一級毒品海洛因1次。另於施用第一級毒
    品海洛因後，在上址，以玻璃球燒烤吸食煙霧之方式，施用
    第二級毒品甲基安非他命1次。嗣於同年12月10日20時40分
    許，在高雄縣杉林鄉○○村○○路「及幼幼稚園」前，因形
    跡可疑為警盤查，經警徵得同意採集其尿液送驗，結果呈嗎
    啡、甲基安非他命陽性反應，始悉上情。
(二)、99年2月19日17、18時許，在高雄縣杉林鄉月眉村溪畔，以
    針筒注射之方式，施用第一級毒品海洛因1次。另於施用第
    一級毒品海洛因後，在上址，以玻璃球燒烤吸食煙霧之方式
    ，施用第二級毒品甲基安非他命1次。嗣於同年2月21日17時
    許，在高雄縣杉林鄉○○路○○道「新樂園小吃部」前，因
    形跡可疑為警盤查，經警徵得同意採集其尿液送驗，結果呈
    嗎啡、可待因、甲基安非他命陽性反應，始悉上情。
二、案經高雄縣政府警察局旗山分局報請臺灣高雄地方法院檢察
    署檢察官偵查起訴。
    理  由
一、本件被告甲○○所犯均為死刑、無期徒刑、最輕本刑為3年
    以上有期徒刑以外之罪，其於準備程序中就被訴事實為有罪
    之陳述，經本院告知簡式審判程序之旨，並聽取當事人意見
    後，合議庭認宜進行簡式審判程序，爰依刑事訴訟法第273
    條之1第1項規定，裁定由受命法官獨任進行簡式審判程序，
    合先敘明。
二、上揭犯罪事實均據被告甲○○於本院審理時坦承不諱；又其
    為警所採集尿液經送檢驗後結果分別呈嗎啡、可待因、甲基
    安非他命之陽性反應，有高雄縣政府警察局旗山分局偵辦毒
    品案件嫌疑人尿液採集編號對照表（檢體編號：242）、高
    雄縣政府警察局旗山分局毒品危害防制條例案件嫌犯代號與
    真實姓名對照表（檢體編號：048）、台灣檢驗科技股份有
    限公司99年1月6日、99年3月10日濫用藥物尿液檢驗報告各1
    份附卷可稽，足認被告自白均核與事證相符，自得為認定被
    告犯罪之依據。故本案事證明確，被告犯行均堪以認定。被
    告前於96年間，因施用毒品案件，經臺灣臺東地方法院以96
    年度毒聲字第88號裁定令入勒戒處所施以觀察、勒戒後，認
    有繼續施用毒品傾向，經本院以97年度毒聲字第28 號裁定
    令入戒治處所施以強制戒治，於98年1月6日執行完畢，由臺
    灣高雄地方法院檢察署檢察官以97年度戒毒偵字第496號為
    不起訴處分確定乙節，有臺灣高等法院被告前案紀錄表1份
    附卷可參，足認被告於首次強制戒治執行完畢釋放後，5年
    內再犯毒品危害防制條例第10條之施用毒品罪，自應依法論
    科。
三、核被告所為，係犯毒品危害防制條例第10條第1項之施用第
    一級毒品2 罪及同條第2 項之施用第二級毒品2 罪。其施用
    第一級毒品海洛因與第二級毒品甲基安非他命前各別持有海
    洛因、甲基安非他命之低度行為，應各為施用之高度行為所
    吸收，均不另論罪。又被告所犯前揭4 罪間，犯意各別，且
    行為及時間互殊，應予分論併罰。被告前曾因詐欺案件，經
    本院以95年度簡字第3309號判處有期徒刑3 月，嗣經減刑為
    有期徒刑1 月又15日確定，於96年7 月15日縮刑期滿執行完
    畢之事實，有前開前案紀錄表1 份附卷可稽，其於該有期徒
    刑執行完畢後，5 年內故意再犯本件法定刑均為有期徒刑以
    上之罪，為累犯，各應依刑法第47條第1 項規定加重其刑。
    爰審酌被告前因施用毒品之犯行，經施以強制戒治執行完畢
    後，仍無法戒除毒癮，竟再為本件犯行，足見其惡習已深且
    戒絕毒癮之意志不堅，未能體悟施用毒品對自己、家人造成
    之傷害及社會之負擔；惟念被告犯後坦承犯行，態度尚可，
    另慮及施用毒品本質上係屬戕害自身健康之行為，尚未直接
    危害他人，反社會性程度應屬較低；及被告之生活狀況、品
    行、智識程度等一切情狀，分別量處如主文所示之刑，並定
    其應執行之刑，藉資懲儆。
據上論斷，應依刑事訴訟法第273條之1第1項、第299條第1項前
段，毒品危害防制條例第10條第1項、第2項，刑法第11條前段、
第47條第1項、第51條第5款，判決如主文。
本案經檢察官黃齡慧到庭執行職務。
中    華    民    國    99    年    7     月    29    日
                  刑事第十庭    法  官    李代昌
以上正本證明與原本無異。
如不服本判決應於收受本判決後10日內向本院提出上訴書狀，並
應敘述具體理由，如未敘述上訴理由者，應於上訴期間屆滿後20
日內補提理由書狀於本院（均須按他造當事人之人數附繕本）「
切勿逕送上級法院」。
中    華    民    國    99    年    7     月    29    日
                                書記官   黃振祐
附錄本判決論罪科刑適用法條：
毒品危害防制條例第10條
施用第一級毒品者，處6月以上5年以下有期徒刑。
施用第二級毒品者，處3年以下有期徒刑。

司法院資訊處製作；財團法人民間司法改革基金會備份。
